臺灣彰化地方法院刑事判決　　　　　　 100年度訴字第1240號
公　訴　人　臺灣彰化地方法院檢察署檢察官
被　　　告　蔡青燁
上列被告因違反毒品危害防制條例案件，經檢察官提起公訴（10
0年度毒偵字第1343號），本院依簡式審判程序判決如下：
    主  文
蔡青燁施用第一級毒品，累犯，處有期徒刑玖月；扣案之第一級
毒品海洛因肆包（驗餘淨重零點肆貳公克）均沒收銷燬之。又施
用第二級毒品，累犯，處有期徒刑伍月；扣案之吸食器壹組沒收
之。應執行有期徒刑壹年；扣案之第一級毒品海洛因肆包（驗餘
淨重零點肆貳公克）均沒收銷燬之，吸食器壹組沒收之。
    事  實
一、蔡青燁前於民國90年間曾因施用毒品案件，經送強制戒治後
    ，於91年2月22日因停止戒治付保護管束而出所，嗣於91年5
    月17日因保護管束期滿未經撤銷而視為執行完畢。再於93、
    94年間先後因施用第一、二級毒品案件，經法院各判處應執
    行有期徒刑1年3月確定，而其入監接續執行後，於96年3月
    23日因假釋付保護管束而出監，至96年6月20日保護管束期
    滿未經撤銷，而視為執行完畢。詎仍不知悔改，復基於施用
    第一級毒品海洛因之犯意，於100年6月27日中午，在彰化縣
    員林鎮友人住處，以將海洛因加水混合置入針筒後再予施打
    手臂之方式，施用海洛因1次。另基於施用第二級毒品甲基
    安非他命之犯意，於上開施用海洛因1小時後，在同上地點
    ，以將甲基安非他命置於吸食器內，再點火燒烤而吸食所產
    生煙霧之方式，施用甲基安非他命1次。嗣於同年月28日下
    午2時25分許，為警在彰化縣溪州鄉三圳村莊內巷59號前查
    獲，當場扣得海洛因4包（驗餘淨重0.42公克）及其所有供
    施用甲基安非他命所用之吸食器1組，並經警於100年6月29
    日13時許採集其尿液送驗，結果呈嗎啡及甲基安非他命陽性
    反應，始悉上情。
二、案經彰化縣警察局北斗分局報告臺灣彰化地方法院檢察署檢
    察官偵查起訴。
    理  由
一、被告蔡青燁於準備程序中，先就前揭犯罪事實為有罪之陳述
    ，且所犯係死刑、無期徒刑、最輕本刑為3年以上有期徒刑
    以外之罪，經本院合議庭依刑事訴訟法第273條之1第1項之
    規定，裁定由受命法官獨任進行簡式審判程序，合先敘明。
二、訊據被告蔡青燁對於上揭施用第一級毒品海洛因、第二級毒
    品甲基安非他命之犯行均坦承不諱，且經警於100年6月29日
    13時許依法採集其尿液送驗，結果呈嗎啡及甲基安非他命陽
    性反應乙節，有尿液檢體監管紀錄表及詮訢科技股份有限公
    司濫用藥物尿液檢驗報告各1紙附卷可按；另扣案之白粉4包
    ，經送請法務部調查局鑑定結果，確係海洛因無訛，亦有該
    局濫用藥物實驗室出具之鑑定書1紙在卷可稽，此外復有吸
    食器1組扣案可資佐證，足徵被告之自白與事實相符。又按
    修正毒品危害防制條例就施用毒品者，僅於「初犯」及「5
    年後再犯」二種情形，有其追訴條件之限制，即須於初犯經
    觀察、勒戒或強制戒治釋放後，5年內均無施用毒品之行為
    ，始能認其前所實施之觀察、勒戒或強制戒治已足遮斷毒癮
    ，而得於5年後再犯時，再予適用初犯之規定，重行觀察、
    勒戒等程式；倘5年內已經再犯，被依法追訴處罰，縱其第3
    次（或第3次以上）施用毒品之時間在初犯釋放5年以後，即
    與「5年後再犯」之情形有別，且因已於「5年內再犯」，顯
    見其再犯率甚高，原實施觀察、勒戒或強制戒治，已無法收
    其實效，而無5年戒斷期之存在，自無再經觀察、勒戒及強
    制戒治之必要，應由檢察官逕行起訴，最高法院95年度台非
    字第59號判決、95年度台非字第65號判決及95年度第7次刑
    事庭會議決定足供參照。查本件被告前於90年間曾因施用毒
    品案件，經送強制戒治後，於91年2月22日因停止戒治付保
    護管束而出所，嗣於91年5 月17日因保護管束期滿未經撤銷
    而視為執行完畢；再於93、94年間先後因施用第一、二級毒
    品案件，經法院各判處應執行有期徒刑1年3月確定等情，有
    臺灣彰化地方法院檢察署刑案資料查註紀錄表及臺灣高等法
    院被告前案紀錄表各1份在卷可參，是以依照上開說明，本
    件被告施用毒品之犯行既經檢察官提起公訴，本院自應依法
    論科。綜上，本件事證明確，被告上開施用毒品之犯行，應
    堪認定。
三、核被告蔡青燁所為，係犯毒品危害防制條例第10條第1項之
    施用第一級毒品罪及同條第2項之施用第二級毒品罪。又其
    持有第一級毒品海洛因及第二級毒品甲基安非他命並進而施
    用，其持有之低度行為應為施用之高度行為所吸收，均不另
    論罪。至其所犯上開2罪間，犯意各別，行為互殊，應予分
    論併罰。又查被告有事實欄所載前科，並均經執行完畢等情
    ，有臺灣高等法院被告前案紀錄表1份附卷可憑，其受上開
    有期徒刑執行完畢後，5年以內故意再犯本件有期徒刑以上
    之2罪，為累犯，均應依法加重其刑。爰審酌被告前曾因施
    用毒品經送強制戒治執行完畢後，猶不思戒絕毒癮、革除惡
    習，顯未能深切悔改並記取教訓，惟念及其施用毒品之犯行
    ，在本質上乃屬自我戕害身心健康之行為，且其並未因此而
    有破壞社會秩序或侵害他人權益之情形，以及犯後坦承犯行
    ，態度尚佳等一切情狀，就其所犯上開2罪各量處如主文所
    示之刑，並定其應執行之刑，以資懲戒。扣案之海洛因4包
    （驗餘淨重0.42公克），核屬毒品危害防制條例第2條第2項
    第1款之第一級毒品，應依同條例第18條第1項前段之規定，
    宣告沒收銷燬之；又扣案之吸食器1組，係被告所有，供其
    施用甲基安非他命所用之物，亦據被告供承在卷，應依刑法
    第38條第1項第2款規定宣告沒收。
據上論斷，應依刑事訴訟法第273條之1第1項、第299條第1項前
段，毒品危害防制條例第10條第1項、第2項、第18條第1項前段
，刑法第11條前段、第47條第1項、第51條第5款、第38條第1項
第2款，判決如主文。
本案經檢察官施教文到庭執行職務。
中    華    民    國   100    年    10    月    21    日
      臺灣彰化地方法院刑事第九庭      法  官  紀佳良
以上正本證明與原本無異。
如不服本判決，應於收受判決後10日內向本院提出上訴書狀，並
應敘述具體理由；其未敘述上訴理由者，應於上訴期間屆滿後20
日內向本院補提理由書（均須按他造當事人之人數附繕本）「切
勿逕送上級法院」。
中    華    民    國   100    年    10    月    21    日
                                      書記官  林佑儒
附錄論罪科刑法條：
毒品危害防制條例第十條：
施用第一級毒品者，處六月以上五年以下有期徒刑。
施用第二級毒品者，處三年以下有期徒刑。